【裁判字號】    92,上訴,794
【裁判日期】    920520
【裁判案由】    違反毒品危害防制條例
【裁判全文】
臺灣高等法院高雄分院刑事判決                    九十二年度上訴字第七九四號
    上訴人  台灣高雄地方法院檢察署檢察官
    被  告      甲○○
右上訴人因被告毒品危害防制條例案件，不服臺灣高雄地方法院九十二年度訴字第二
六一號中華民國九十二年三月卅一日第一審判決（起訴案號：臺灣高雄地方法院檢察
署年度毒偵字第七三一二號，移
號），提起上訴，本院判決如左：
      主  文
原判決撤銷。
甲○○連續施用第一級毒品，累犯，處有期徒刑拾月。
      事  實
一、甲○○於民國（以下同）八十二年間因違反肅清煙毒條例及麻醉藥品管理條例案
    件，經台灣高雄地方法院以八十二年訴字第三九六０號判決有期徒刑三年二月，
    褫奪公權三年確定，經上訴後由本院於八十三年四月十八日以八十三年上訴字第
    九五二號判決駁回上訴確定，於八十三年八月十五日入監執行，於八十五年一月
    十七日假釋出監，指揮書執行期滿日期為八十六年十月十二日，假釋期滿未經撤
    銷，以執行完畢論。詎猶不知悔改，於八十八年間因施用毒品，經本院以八十八
    年度毒聲字第八八二七號裁定送觀察、勒戒後，認有繼續施用毒品之傾向，經本
    院以八十八年度毒聲字第九三三０號裁定令入戒治處所強制戒治一年，戒治期間
    屆滿三月後，因認無繼續戒治之必要，由台灣高雄地方法院以八十九年度毒聲字
    第五七八一號裁定停止戒治所餘期間付保護管束，茲因甲○○於保護管束期間有
    再施用第一級毒品海洛因，違反保護管束應遵守事項情節重大，經台灣高雄地方
    法院以八十九年度毒聲字第九五九六號撤銷停止戒治，令入戒治處所施以強制戒
    治，並於九十年五月十三日強制戒治期滿，經台灣高雄地方法院檢察署檢察官以
    九十年度戒毒偵字第六一九號為不起訴處分確定。惟甲○○仍未徹底戒除毒癮，
    於九十一年間再分別因觸犯施用第一級毒品（海洛因）罪，經台灣高雄地方法院
    九十一年度訴字第六六二號案件判處有期徒刑十月（於九十一年七月三十一日確
    定）；及犯施用第二級毒品罪，經台灣高雄地方法院九十一年度雄簡字第九七五
    號案件於九十一年八月二十七日逕以簡易判決處刑有期徒刑五月（得易科罰金確
    定）。
二、詎甲○○猶不知悔改，於前揭九十一年間所犯二犯施用毒品罪送強制戒治執行，
    後於九十一年八月間停止戒治交付保護管束期間，仍基於施用第一級毒品海洛因
    之概括犯意，自九十一年十月初（十日以前）起，均在高雄市區等處，以將毒品
    海洛因粉末和水稀釋再以針筒注射施打體內之方式，連續施用第一級毒品海洛因
    多次，平均每日施打一至二次，最後一次約係在九十二年二月十日十二時在其住
    處施用。嗣於同年十一月四日、及十八日，甲○○因保護管束期間須回檢察署觀
    護人報到定期接受尿液檢驗，經觀護人將其尿液送鑑均檢出嗎啡陽性反應而悉上
    情。詎甲○○仍續施用毒品海洛因，於九十二年二月十日十七時卅分許，經警在
    高雄市○○區○○路與樂群路口緝獲，經採尿送驗仍有嗎啡陽性反應。
三、案經臺灣高雄地方法院檢察署觀護人報告檢察官偵查起訴，及高雄市政府警察局
    楠梓分局移送同檢察署檢察官函請併辦。
      理  由
一、訊據被告甲○○對於右揭施用第一級毒品海洛因之事實俱自白不諱，其先後於九
    十一年十一月四日、十一月十八日兩次採尿送鑑結果，均驗呈嗎啡陽性反應，復
    有臺灣檢驗科技股份有限公司濫用藥物尿液檢驗報告二件附卷可按，又被告甲○
    ○於九十二年二月十日十七時卅分許，經警在高雄市○○區○○路與樂群路口緝
    獲，經採尿送驗仍有嗎啡陽性反應，復有高雄市立凱旋醫院九十二年三月七日高
    市凱醫檢字○○八八六號煙毒尿液檢驗成績書附卷可稽，足認被告甲○○之自白
    核與事實相符，堪以採信。又被告甲○○前因施用案件，經台灣高雄地方法院以
    八十八年毒聲字第八八二七號裁定送勒戒處所觀察勒戒，因認有繼續施用毒品之
    傾向，原審法院復以八十八年毒聲字第九三三０號裁定令入戒治處所強制戒治，
    嗣經強制戒治期間屆滿三月後，因認無繼續戒治之必要，由台灣高雄地方法院以
    八十九年度毒聲字第五七八一號裁定停止戒治，所餘期間付保護管束，惟因被告
    於保護管束期間內有施用第一級毒品海洛因之行為，違反保護管束應遵守事項情
    節重大，經台灣高雄地方法院以八十九年度毒聲字第九五九六號裁定撤銷停止戒
    治，令入戒治處所強制戒治，並於九十年五月十三日強制戒治期滿，由臺灣高雄
    地方法院檢察署檢察官於九十年五月二十八日以九十年度戒毒偵字第六一九號為
    不起訴處分確定在案，有前開裁定，處分書及臺灣高等法院被告全國前案紀錄表
    等件附卷可按。但被告甲○○再因施用毒品案件經檢察官依毒品危害防制條例規
    定為不起訴之處分後，五年內再犯本件毒品危害防制條例第十條之罪，業經台灣
    高雄地方法院以九十一年毒聲字第七八三號裁定令入戒治處所施以強制戒治一年
    確定，亦有前開裁定附卷可憑，被告甲○○後同犯施用第一級毒品行為，其事證
    明確，犯行堪以認定。
二、核被告甲○○所為係犯毒品危害防制條例第十條第一項之施用第一級毒品罪。被
    告甲○○先後多次施用毒品海洛因，時間緊接，手法同一，所犯復係觸犯犯罪構
    成要件相同之罪，應依連續犯以一罪論。又被告甲○○始自九十一年十月間即有
    施用毒品，此據其陳明在卷，公訴意旨雖僅論及被告甲○○自九十一年十一月四
    日起之施用毒品犯行，但因其嗣後繼續施用毒品與起訴部分之犯行有連續犯之裁
    判上一罪關係，為起訴效力所及，本院自得一併審判。被告甲○○施用毒品前必
    持有毒品，但其持有後進而施用，其低度之持有毒品罪應為施用毒品之高度行為
    吸收，不另論罪。又被告甲○○前於八十二年間因違反肅清煙毒條例及麻醉藥品
    管理條例案件，經台灣高雄地方法院以八十二年訴字第三九六０號判決有期徒刑
    三年二月，褫奪公權三年，經上訴後由本院於八十三年四月十八日以八十三年上
    訴字第九五二號判決駁回上訴確定，於八十三年八月十五日入監執行，於八十五
    年一月十七日假釋出監，指揮書執行期滿日期為八十六年十月十二日，假釋期滿
    未經撤銷，以執行完畢論，有卷附臺灣高等法院被告全國前案紀錄表可考，其受
    有期徒刑之執行完畢後，五年以內再犯本件有期徒刑以上之罪，為累犯，應加重
    其刑。
三、原審予以論科，固非無見，惟查原審就被告甲○○於九十二年二月十日又經警查
    獲施用海洛因部分未及審究，尚有未洽（原審於九十二年三月卅一日宣判，被告
    甲○○於九十二年二月十日又經警查獲部分於九十二年五月初才移送併辦），檢
    察官上訴請求就被告甲○○於九十二年二月十日又經警查獲施用毒品部分併案審
    判，為有理由，原判決自應予撤銷改判，審酌被告甲○○施用毒品多次已坦承犯
    行不諱，犯後態度尚稱良好，其施用毒品屬對自己身心健康戕害行為等一切情狀
    ，爰仍依原判量處有期徒刑十月。
據上論結，應依刑事訴訟法第三百六十九條第一項前段、第三百六十四條、第二百九
十九條第一項前段，毒品危害防制條例第十條第一項，刑法第十一條前段、第五十六
條、第四十七條，判決如主文。
本案經檢察官張金塗到庭執行職務。
中    華    民    國     九十二     年       五       月      二十      日
                             台灣高等法院高雄分院刑事第九庭
          審判長法官  張明松
                                        法官  任森銓
                                        法官  張盛喜
右正本證明與原本無異。
如不服本判決應於收受本判決後十日內向本院提出上訴書狀，其未述上訴理由者，
並得於提起上訴後十日內向本院補提理由書狀（均須按他造當事人之人數附繕本)「
切勿逕送上級法院」。
                                      書記官  楊茱宜
中    華    民    國      九十二     年      五       月      二十二    日
附錄：本判決論罪科刑法條：
毒品危害防制條例第十條第一項
施用第一級毒品者，處六月以上五年以下有期徒刑。


司法院資訊處製作；財團法人民間司法改革基金會備份。
